臺灣高等法院刑事判決　　　　　　　 100年度上訴字第1002號
上　訴　人　臺灣板橋地方法院檢察署檢察官
被　　　告　楊明南
上列上訴人因被告妨害風化案件，不服臺灣板橋地方法院99年度
簡上字第1169號，中華民國99年12月31日第一審判決（聲請簡易
判決處刑案號：臺灣板橋地方法院檢察署99年度偵字第15286號
），提起上訴，本院判決如下：
    主  文
原判決撤銷。
楊明南共同意圖使女子與他人為性交之行為，而媒介以營利，處
有期徒刑伍月，如易科罰金，以新臺幣仟元折算壹日。扣案門
號為0000000000號SIM卡壹張沒收。
    事  實
一、楊明南與真實姓名、年籍不詳之成年人應召站人員共同基於
    意圖使女子與他人為性交行為而媒介以營利之犯意，以每次
    新臺幣3,500元之代價，媒介成年女子洪如美（其違反社會
    秩序維護法部分，經警另行移送原審簡易法庭裁處）與不特
    定男客為性交行為，並居中抽取不詳金額之代價以營利。嗣
    於民國99年5月20日21時15分許，由應召站人員以未顯示來
    電號碼之電話通知洪如美，指示性交易之地點為新北市○○
    區○○路349號（聲請簡易判決處刑書誤載為349巷103號）
    「卡爾卡頌汽車旅館」後，楊明南隨即駕駛車牌號碼5692-T
    H號之自用小客車載送洪如美至上開地點附近，並在附近等
    侯，而洪如美則與男客詹德章在「卡爾卡頌汽車旅館」103
    號房為性交易。旋於同日22時10分許，為警於上開旅館房間
    查獲已與詹德章完成性交易之洪如美，隨即於臺北縣樹林市
    ○○路222號前查獲等候接送洪如美之楊明南，並扣得門號
    0000000000、0000000000號SIM卡2張。
二、案經新北市政府警察局樹林分局報請臺灣板橋地方法院檢察
    署檢察官聲請簡易判決處刑。
    理  由
壹、證據能力之論斷
一、證人洪如美、詹德章在警詢之審判外陳述，證人即警員蘇嘉
    文、陳信有在檢察官偵查中之審判外陳述，當事人對其證據
    能力均無爭議，本院亦認適宜作為證據，應有證據能力。
二、「卡爾卡頌汽車旅館」103號房及汽車旅館外附近狀況之照
    片影本均屬科技機械衍生之證據，當事人對證據之同一性並
    無爭議，亦有證據能力。
貳、事實認定及法律適用
一、訊據被告雖矢口否認有意圖使女子與他人為性交之行為，而
    媒介以營利之犯行，辯稱，其與洪如美係男女朋友關係，案
    發當日，載送洪如美至臺北縣樹林市○○路附近找朋友，不
    知洪如美進入汽車旅館從事性交易，更無媒介洪如美與他人
    為性交以營利云云。
二、惟查：
  １上開被告駕車載送洪如美「卡爾卡頌汽車旅館」附近，而洪
    如美前去「卡爾卡頌汽車旅館」103號房與客人詹德章從事
    性交易以營利之事實，業據證人洪如美、詹德章證述明確，
    核與查獲警員蘇嘉文、陳信有證述吻合，被告對於其駕車載
    送洪如美前去「卡爾卡頌汽車旅館」附近，並於等候洪如美
    之時為警查獲之事實，亦供承不諱，此部分事實甚屬明確，
    至堪認定。
  ２一般人均知汽車旅館之招牌龐大醒目，又從附件所示之當地
    google街景圖可知，「卡爾卡頌汽車旅館」之招牌龐大醒目
    ，縱被告車輛未停在汽車旅館門口，然被其間距離汽車旅館
    僅5至10 公尺，必然可見該招牌，亦可見到證人洪如美下車
    後係進入汽車旅館；況「卡爾卡頌汽車旅館」之兩邊分別為
    驗車廠及修車廠，兩側有相當長之距離均無公寓大樓等有人
    居住之處所；又被告前因妨害風化案件，經臺灣臺北地方法
    院以94年度訴字第326號判處有期徒刑4月，如易科罰金，以
    300元折算一日，緩刑3年確定，有被告刑案紀錄查註資料表
    在卷可憑，且該案被告之犯行亦係駕車搭載女子至賓館從事
    性交易，與本案雷同。則被告對於此一型態之性交易模式知
    之甚詳，如被告與證人洪如美僅係單純男女朋友關係而已，
    豈有可能以為證人洪如美係前去找朋友？被告與證人洪如美
    所稱「被告不知洪如美前往汽車旅館應召」云云，不足採信
    。
  ３證人洪如美證稱：「0000000000電話為馬伕與其聯絡接送使
    用」等語。而警員陳信有盤查被告後，被告應詢時稱：「（
    警方如何查扣你放置在5692-TH號自小客車內手機SIM卡（卡
    號0000000000000）門號0000000000？）手機是朋友的，是
    洪如美放置的。其他我不要回答。」如被告非為馬伕，洪如
    美豈會將0000000000電話留在被告車上？
  ４證人即警員蘇嘉文、陳信有所陳，其等查獲本案情節，警員
    分旅館內外兩面埋伏，查獲情形為：（1）「我們先派警員
    蔡浩天到汽車旅館裡面埋伏，只要有單身男子進入汽車旅館
    表明要休息2、3個小時，櫃台就會通知蔡浩天，蔡浩天就會
    在櫃台等候，另外我們有派了2組人在汽車旅館外觀察，看
    是否是有馬夫載小姐到汽車旅館從事性交易，只要有小姐下
    車，而車上的人沒下車，我們就會通知蔡浩天，蔡浩天會核
    對該名單身女子進入的房間房號，是否與單身男子相同，只
    要有相同的房號，又有車子在外面等候小姐，我們會觀察約
    30、40分鐘，之後就會派制服員警到汽車旅館的房間外敲門
    ，請單身男子及單身女子開門，在詢問他們是否在性交易。
    」（2）本案是楊明南先開車載洪如美到汽車旅館附近約4、
    50公尺的地方，讓洪如美下車，洪如美走路進去汽車旅館，
    楊明南停車的地方剛好在我們埋伏車輛的正後方，洪如美進
    去汽車旅館後，我們有通知蔡浩天，楊明南在洪如美進入汽
    車旅館後，有把車子開到汽車旅館對面的便利商店，我們覺
    得他很可疑，所以有派了2台車跟著他，在洪如美進入汽車
    旅館房間30分鐘後，我們有請制服員警去敲門，之後洪如美
    及男客詹德章都有承認性交易，接著蔡浩天有電話通知我們
    有性交易的情況，我就走進汽車旅館，請洪如美用他的行動
    電話撥打最近一通的電話號碼，我們在知道洪如美有承認性
    交易的時候，就有請制服員警去盤查楊明南，後來我從汽車
    旅館出來的時候，就看到楊明南被逮捕了。」（3）「（查
    獲情形？）當天晚上我們在執行妨害風化的勤務，我埋伏在
    樹林市○○路390幾號附近，當天晚上8、9點左右，就看到
    一台黑色車子停在我們埋伏車輛的後方，該車子走下來一名
    女子，我覺得有點可疑，所以就記下了車號，我們有請同事
    蔡浩天在汽車旅館裡面記下單身男子投宿的房號，請他特別
    注意是否有單身女子的訪客到單身男子投宿的房間，如果有
    的話，他會通知我，我們在外面就會特別留意是否有人在等
    候，正好本案的女子進入單身男子投宿的房間裡，我們就請
    同事去找剛剛那台黑色車子，結果同事就回報該黑色車子停
    放在附近的便利商店門口，車上有下來一名男子，因為汽車
    旅館附近是工業區，沒有什麼住家，所以我們就鎖定這名男
    子，我們等了10分鐘左右，蔡浩天與蘇嘉文就去敲門臨檢，
    我們有收到男客與女子已承認性交易，我就開車到黑色車子
    旁邊盤查楊明南，楊明南一開始否認車子是他的，但我們經
    過查證後確認車子是他的，我們就請該名女子撥打最近一通
    的電話，結果楊明南身上的2支電話都沒響，我從車子的窗
    戶往內看，在車子排檔桿前方的置物盒有手機一直在震動，
    之後我們就帶楊明南回派出所。」核被告駕車載送洪如美在
    「卡爾卡頌汽車旅館」附近停車、洪如美下車走進汽車旅館
    、召妓客人詹德章房間進而進行性交易、事畢洪如美以行動
    電話與被告聯繫，整個過程密切連結，被告謂非與應召站共
    同營利而為應召女之馬伕，其誰能信？
  ５至於被告所主張其於大陸經商，經濟富裕之事實，縱屬實在
    ，核與被告是否可能充當馬伕之待證事實並無關聯性，蓋犯
    罪並非窮人之專利，窮而有志、富而不仁者比比皆是，本院
    認無斟酌之必要。
三、綜上所述，被告前開犯行，堪予認定。
參、撤銷改判
一、原判決撤銷簡易處刑改判無罪之判決，固非無見。惟查認定
    犯罪事實之證據，並不以被告自白或直接證據為限，綜合間
    接證據判斷之結果，凡足以推論犯罪事實者，亦不能捨而不
    取。本件被告駕車搭載洪如美前往「卡爾卡頌汽車旅館」、
    隨之在汽車旅館附近等候，迨至經警查獲為止、而被告除在
    汽車旅館外附近等候洪如美之外，別無他事、汽車旅館外附
    近除已打烊之驗車廠及修車廠外，兩側有相當長之距離均無
    公寓大樓等有人居住之處所等情況，均屬被告目的行為之間
    接證據，非不得作為推論意圖使女子與他人為性交行為，媒
    介以營利證據，原判決漏未詳予斟酌，亦未參酌洪如美關於
    從事性交易之情節，詳予推敲，相互勾稽，以認定事實，徒
    憑洪如美配合被告所為男女朋友之答辯即認為被告犯罪不能
    證明，尚有違誤，自有撤銷改判之原因。
二、核被告所為，係犯刑法第231條第1項之意圖使女子與他人為
    性交行為而媒介以營利罪。被告與真實姓名年籍不詳之成年
    人應召站人員間，彼此有犯意聯絡及行為分擔，均應論以共
    同正犯，爰審酌一切情狀，量處如主文所示之刑，並諭知易
    科罰金之折算標準，以資懲儆。扣案門號為0000000000號
    SIM 卡一張，本院認屬被告所有供犯本罪所用之物，爰依法
    沒收之。
據上論斷，應依刑事訴訟法第369條第1項前段、第364條、第299
條第1項前段，刑法第231條第1項前段、第28條、第41條第1項前
段、第38條第1項第2款，刑法施行法第1條之1，判決如主文。
本案經檢察官王金聰到庭執行職務。
中    華    民    國   100    年    7     月    8     日
                  刑事第二十三庭審判長法  官  童有德
                                      法  官  劉方慈
                                      法  官  陳祐治 
以上正本證明與原本無異。
如不服本判決，應於收受送達後十日內向本院提出上訴書狀，其
未敘述上訴之理由者並得於提起上訴後十日內向本院補提理由書
（均須按他造當事人之人數附繕本）「切勿逕送上級法院」。
                                      書記官  林立柏
中    華    民    國   100    年    7     月    11    日
附錄本案論罪科刑法條全文：
中華民國刑法第231條
意圖使男女與他人為性交或猥褻之行為，而引誘、容留或媒介以
營利者，處 5 年以下有期徒刑，得併科 10 萬元以下罰金。以
詐術犯之者，亦同。